臺灣板橋地方法院刑事判決　　　　　　　 94年度訴字第552號
公　訴　人　臺灣板橋地方法院檢察署檢察官
被　　　告　甲○○
上列被告因違反毒品危害防制條例案件，經檢察官提起公訴（94
年度核退毒偵字第141 號），被告於準備程序進行中就被訴事實
為有罪之陳述，本院合議裁定由受命法官獨任進行簡式審判程序
，並判決如下：
    主  文
甲○○施用第一級毒品，累犯，處有期徒刑玖月，扣案之海洛因
壹包（淨重零點壹公克）沒收銷燬之，扣案之注射針筒拾伍支
、電子秤壹臺沒收之；又施用第二級毒品，累犯，處有期徒刑陸
月，扣案之安非他命壹包（淨重壹點伍公克）沒收銷燬之，扣案
之吸食器壹組、電子秤壹臺沒收之。應執行有期徒刑壹年貳月，
扣案之海洛因壹包（淨重零點壹公克）、安非他命壹包（淨重
壹點伍公克）均沒收銷燬之，扣案之注射針筒拾伍支、吸食器壹
組、電子秤壹臺均沒收之。
    事  實
一、甲○○前曾因違反麻醉藥品管理條例案件，經本院於民國87
    年4 月8 日，以87年易字第1414號判決判處有期徒刑4 月，
    如易科罰金以三百元折算一日確定，並於87年10月6 日執行
    完畢。又因施用毒品案件，由本院以88年度毒聲字第5621號
    裁定送強制戒治，於90年2 月12日強制戒治期滿執行完畢出
    所後，由臺灣板橋地方法院檢察署檢察官於90年4 月30日，
    以90年度戒毒偵字第247 號不起訴處分確定。嗣再因施用第
    一、二級毒品案件，經臺灣士林地方法院以91 年 度毒聲字
    第313 號裁定令入戒治處所施以強制戒治，並由本院以91年
    度訴字第1496號分別判處7 月、6 月，定其應執行有期徒刑
    1 年確定，並於92年3 月21日強制戒治執行完畢釋放出所，
    另於93年3 月5 日縮短刑期期滿執行完畢出監。詎猶不知悔
    改，仍未戒除毒癮，復於前揭強制戒治完畢釋放後5 年之內
    ，再基於施用第一級毒品海洛因及第二級毒品安非他命之犯
    意，於93年11月26日某時，在臺北縣三重市○○路130 之2
    號住處，以注射針筒注射之方式，施用第一級毒品海洛因；
    又以將安非他命放入自行臨時組裝之玻璃球燃燒吸食之方式
    ，施用第二級毒品安非他命。嗣經警於93年11月27日17時50
    分許，持本院核發之搜索票在上址查獲，並當場扣得其所有
    之第一級毒品海洛因1 包（淨重0.13公克）、第二級毒品安
    非他命1 包（淨重1.5 公克）、海洛因注射針筒15支（其中
    1 支已使用過）、安非他命吸食器1 組、電子秤1 臺、分裝
    袋1 包及細糖1 包等物。嗣將查獲後所採集之甲○○尿液送
    交臺灣檢驗科技股份有限公司鑑驗，因均呈安非他命類及嗎
    啡陽性反應，而查悉上情。
二、案經臺北縣政府警察局海山分局報請臺灣板橋地方法院檢察
    署檢察官偵查起訴。
    理  由
一、查本件被告甲○○所犯並非死刑、無期徒刑、最輕本刑為三
    年以上有徒刑之罪或高等法院管轄第一審案件，而其於準備
    程序進行中，被告先就被訴事實為有罪之陳述，經法官告知
    簡式審判程序之旨，並聽取公訴人及被告之意見後，本院認
    適宜改依簡式審判程序進行，爰依刑事訴訟法第273 條之1
    第1 項、第284 條之1 規定，由本院合議庭以裁定由受命法
    官獨任進行簡式審判程序，合先敘明。
二、上開事實，業據被告甲○○於本院審理時坦承不諱，且被告
    於上開時間為警查獲後採集其尿液，經送交臺灣檢驗科技股
    份有限公司以酵素免疫分析法（EIA）初 步檢驗及氣相層析
    質譜儀法（GC/MS）確 認檢驗結果，均確呈安非他命類及嗎
    啡陽性反應一節，有臺灣檢驗科技股份有限公司93年12月10
    日出具之濫用藥物尿液檢驗報告乙紙附卷可稽。另於93年11
    月27日為警當場查獲扣案之白粉1 包，經送法務部調查局檢
    驗結果，確含第一級毒品海洛因成分，淨重0. 13 公克，有
    法務部調查局93年12月20日調科壹字第06000923 8號鑑定通
    知書乙紙附卷足參；而於同日查獲之結晶物，業據被告自承
    係其施用剩下的第二級毒品安非他命無訛，並有卷附扣押物
    品目錄表及照片各乙份可按。此外，復有海洛因注射針筒15
    支、安非他命吸食器1 個、電子秤1 臺扣案足資佐證，是被
    告上開出於任意性之自白核與事實相符，堪予採信。又被告
    因施用毒品案件，經本院以88年度毒聲字第5621號裁定送強
    制戒治，於90年2 月11日強制戒治期滿，由臺灣板橋地方法
    院檢察署檢察官於90年4 月30日，以90年度戒毒偵字第247
    號不起訴處分確定。嗣再因施用毒品案件，經臺灣士林地方
    法院以91年度毒偵字第313 號裁定令入戒治處所施以強制戒
    治，於92年3 月21日強制戒治執行完畢釋放出所乙節，有上
    開不起訴處分書及臺灣高等法院被告前案紀錄表各乙份在卷
    可憑，足認被告係於強制戒治執行完畢釋放後五年之內再犯
    本件施用第一、二級毒品犯行。本案事證明確，被告犯行堪
    以認定，應依法論科。
三、查海洛因、安非他命係毒品危害防制條例第2 條第2 項第1
    款、第2 款所明定之第一級、第二級毒品，不得持有及施用
    。核被告所為，係犯毒品危害防制條例第10條第1 項之施用
    第一級毒品罪及同條第2 項之施用第二級毒品罪。又被告施
    用第一級毒品海洛因、第二級毒品安非他命前、後，持有第
    一級毒品海洛因、第二級毒品安非他命之低度行為，均應為
    其施用之高度行為所吸收，皆不另論罪。被告所犯上開二罪
    ，犯意各別，行為互殊，應予分論併罰。又被告前因施用毒
    品案件，經本院以91年度訴字第2428號判處應執行有期徒刑
    1 年確定，並於93年3 月5 日縮短刑期期滿執行完畢出監等
    情，有臺灣高等法院被告前案紀錄表在卷可參，其於有期徒
    刑執行完畢五年內，再犯本件有期徒刑以上之罪，為累犯，
    均應依刑法第47條加重其刑。爰審酌被告曾因施用毒品而觸
    法，經強制戒治之保安處分及刑罰之教訓後，應知所惕勵，
    對於施用毒品之害及其違法性，當有明確而強烈之認識，詎
    仍因自制力薄弱，並漠視法令禁制，而再犯本案，顯不知悛
    悔，應嚴予非難，兼衡被告所施用者係足以導致精神障礙、
    性格異常，甚至造成生命危險之毒品，戕害一己之身體健康
    ，更進而害及社會秩序，惟衡量被告犯後已坦承犯行，態度
    尚稱良好，輔以其智識程度、生活狀況等一切情狀，各量處
    如主文所示之刑，並定其應執行之刑，以資懲儆。
四、另於93年11月27日為警查獲扣案之第一級毒品海洛因1 包（
    淨重0.13公克）及第二級毒品安非他命1 包（淨重1.5 公克
    ），均係查獲之毒品，不問屬於被告與否，均應依毒品危害
    防制條例第18條第1 項前段規定宣告沒收銷燬之。又扣案之
    注射針筒15支，其中1 支已用過，係供被告施用海洛因所用
    之物，其餘14支，係預備供被告施用海洛因所用之物，吸食
    器1 組，則係供被告施用安非他命所用之物，而扣案之電子
    秤1 臺，係被告購入供其施用之毒品時，用來確認毒品重量
    所用之物，均為被告所有，業據其供明在卷，堪認此等物品
    均係被告所有供施用第一、二級毒品所用之物，均應依刑法
    第38條第1 項第2 款為沒收之諭知。至於扣案之分裝袋及細
    糖各1 包，雖被告自承為其所有，惟尚陳稱分裝袋係用以製
    冰之袋子，細糖則為被告姪兒使用之葡萄糖，均與本案無涉
    ，此外，並查無證據證明係供施用毒品犯罪所用之物，爰不
    予宣告沒收。
據上論斷，應依刑事訴訟法第273 條之1 第1 項、第299 條第1
項前段，毒品危害防制條例第10條第1 項、第2 項、第18條第1
項前段，刑法第11條前段、第47條、第51條第5 款、第38條第1
項第2 款，判決如主文。
本案經檢察官徐名駒到庭執行職務。
中　　華　　民　　國　　94　　年　　4 　　月　　29　　日
                  刑事第十四庭  法　官  林  淑  婷
以上正本證明與原本無異
如不服本判決應於送達後10日內向本院提出上訴狀
                                書記官　廖  貞  音
中　　華　　民　　國　　94　　年　　4 　　月　　29　　日
附錄本案論罪科刑法條全文：
毒品危害防制條例第10條
施用第一級毒品者，處六月以上五年以下有期徒刑。
施用第二級毒品者，處三年以下有期徒刑。
